ACORDAO-COMPLETO-2355851

ACÓRDÃO DE RELAÇÃO

ACÓRDÃO DE RELAÇÃO 3671/2019 ATA 18/2019 - SEGUNDA CÂMARA

Acórdão 3671/2019-TCU-Segunda Câmara
Trata-se de tomada de contas especial instaurada pela Caixa Econômica Federal – Caixa em desfavor de Sirlei Antônio Ribeiro e da Associação dos Pequenos Produtores e Trabalhadores Rurais de Uirapuru - ASPETRU, em razão da omissão no dever de prestar contas referentes ao Contrato de Repasse l75.287-40/2005, que teve como objetivo apoiar ações de assistência técnica e extensão rural para o desenvolvimento de um programa de produção de sementes crioulas e implantação de bancos de sementes em comunidades rurais do estado de Goiás.
O Contrato de Repasse l75.287-40/2005 foi firmado no valor de R$ 281.400,00, sendo R$ 249.900,00 à conta do concedente e R$ 31.500,00 referentes à contrapartida do convenente. A vigência da avença se estendeu de 28/9/2005 a 30/9/2006.
Considerando que o tomador de contas adotou as medidas regulares exigidas na IN/TCU 71/2012, demonstrou a ocorrência do dano e o quantificou, além de ter realizado as comunicações que indicavam a obrigação de ressarcir a cada um dos responsáveis e que, no TCU, a unidade instrutiva procedeu às citações dos responsáveis;
considerando que em suas alegações de defesa o Sr. Sirlei Antônio Ribeiro apresentou documentação destinada a comprovar a boa e regular aplicação dos recursos, incluindo notas fiscais, listas de presença, recibos e relatório;
considerando que em diversos julgados o TCU tem se pronunciado acerca da aceitação de prestação de contas extemporânea, com exclusão do débito, mas sem prejuízo da irregularidade das contas, a exemplo do entendimento exposto nos Acórdãos 855/2015 e 1.615/2012, ambos do Plenário;
considerando que de acordo com art. 209, § 4º, do Regimento Interno do TCU, citado o responsável pela omissão, e instado a justificá-la, a apresentação posterior das contas, sem justificativa para a falta, não elidirá a respectiva irregularidade, podendo o débito ser afastado caso a documentação comprobatória das despesas esteja de acordo com as normas legais e regulamentares e demonstre a boa e regular aplicação dos recursos;
considerando que, de acordo com o exame realizado pela SecexTCE, os documentos apresentados foram considerados hábeis para comprovar a execução do objeto, a despeito de pequenas falhas formais;
considerando que o responsável justificou a omissão, em razão de o prazo limite para a apresentação da prestação de contas ter terminado em 30/11/2006, data posterior a seu afastamento da presidência da ASPETRU;
considerando que a unidade técnica concluiu pela regularidade com ressalva das contas, haja vista a apresentação da documentação comprobatória da regular aplicação dos recursos e de haver justificativa para a apresentação intempestiva da prestação de contas;
considerando que o Ministério Público junto ao TCU endossou as conclusões da SecexTCE;
os ministros do Tribunal de Contas da União, reunidos em sessão de 2ª Câmara, ACORDAM, por unanimidade, de acordo com os pareceres emitidos nos autos e com fundamento nos arts. 1º, inciso I, 16, inciso II, 18, 23, inciso II, da Lei 8.443/1992; 1º, inciso I, 208 e 214, inciso II, do Regimento Interno, em acolher as alegações de defesa apresentadas por Sirlei Antônio Ribeiro; em julgar regulares com ressalva suas contas e da Associação dos Pequenos Produtores e Trabalhadores Rurais de Uirapuru - ASPETRU e dar-lhes quitação; e em dar ciência desta deliberação, bem como da instrução à peça 30, aos responsáveis e à Caixa Econômica Federal – Caixa.
1.Processo TC-Processo 020.692/2017-0 (TOMADA DE CONTAS ESPECIAL) 
1.1.Classe de Assunto: II. 
1.2. Responsáveis: Associação dos Pequenos Produtores e Trabalhadores Rurais de Uirapuru (CNPJ 73.812.190/0001-15) e Sirlei Antonio Ribeiro (CPF XXX.626.241-XX) .
1.3. Unidade: Entidades/Órgãos do Governo do Estado de Goiás.
1.4. Relatora: ministra Ana Arraes.
1.5. Representante do Ministério Público: subprocurador-geral Paulo Soares Bugarin.
1.6. Unidade Técnica: Secretaria de Controle Externo de Tomada de Contas Especial (SecexTCE) .
1.7. Representação legal: não há.
1.8. Determinações/Recomendações/Orientações: não há.

Segunda Câmara

Associação dos Pequenos Produtores e Trabalhadores Rurais de Uirapuru (CNPJ 73.812.190/0001-15) e Sirlei Antonio Ribeiro (CPF XXX.626.241-XX).

ANA ARRAES

não há.

Subprocurador-geral Paulo Soares Bugarin.

TOMADA DE CONTAS ESPECIAL (TCE)

Secretaria de Controle Externo de Tomada de Contas Especial (SecexTCE).